臺灣高雄地方法院民事判決
111年度鳳簡字第269號
原      告  潘明松  

被      告  吳詠綺  

上列當事人間請求損害賠償事件，本院於民國111年8月8日言詞
辯論終結，判決如下：
    主      文
一、被告應給付原告新臺幣（下同）5萬8,300元。
二、原告其餘之訴駁回。
三、訴訟費用由被告負擔55％，餘由原告負擔。
四、本判決第一項得假執行。但被告以5萬8,300元為原告預供擔
    保，得免為假執行。
    事實及理由
一、按簡易訴訟之訴狀送達後，原告不得將原訴變更或追加他訴
    ，但擴張或減縮應受判決事項之聲明者，不在此限，民事訴
    訟法第436條第2項、第255條第1項第3款分別定有明文。查
    本件原告於起訴時原聲明請求被告給付11萬4,000元（本院
    卷第9頁），嗣於111年8月3日減縮聲明如下述(本院卷第85
    頁)，與上開規定相符，應予准許。
二、原告起訴主張：緣兩造均為高雄市○○區○○路○段000號鳳翔天
    廈社區住戶，鳳翔天廈社區設有5個機械停車位，原告之機
    械停車位編號為37，被告為編號35。111年3月16日下午9時
    許，原告將訴外人林淑媛所有之車牌號碼為000-0000號之自
    用小客車（下稱系爭車輛）停放於機械停車位後，因取物之
    故，自副駕駛座打開車門入車取物，適被告亦要取車，被告
    卻疏未注意原告仍在車上且車門未關，竟按下機械停車位啟
    動鈕，導致系爭車輛副駕車門及右前葉子因機械車位移動遭
    擠壓而受損，系爭車輛之交易價值經高雄市汽車商業同業公
    會鑑定貶損10萬元，加計鑑定費用6,000元，林淑媛之損失
    為10萬6,000元，又林淑媛將系爭車輛之損害賠償請求權讓
    與原告，為此，原告爰依民法侵權行為及債權讓與之法律關
    係提起本件訴訟等語。並聲明：被告應給付原告10萬6,000
    元。
三、被告則以：伊對伊與原告均為鳳翔天廈社區之住戶，伊之機
    械停車位號碼為35，原告之機械停車位為37，均不爭執。11
    1年3月16日下午9時許，伊有確認無車輛進出機械停車位，
    無人站立於機械停車位周遭，機械停車位尚無車輛有打開兩
    側車門之畸形，且無車輛有開啟大燈或室內車燈，伊才按下
    機械停車位編號35之取車鈕，伊按下後，才聽到有人高喊「
    車上有人」，伊旋即按下紅色停止鈕，使機械停車位停止運
    作，惟原告在機械停車位停止運作前，即開啟系爭車輛之副
    駕車門，此即系爭車輛副駕車門及右前葉子受損之原因，是
    原告主張其副駕車門於伊按下啟動鈕前為開啟狀態，並非實
    在，且原告倘若於伊按下啟動鈕後，以發動汽車閃燈示警，
    或按鳴汽車喇叭，或搖下車窗呼喊，而非開啟副駕車門，則
    系爭車輛將不會因此受損，故系爭車輛受損實非可歸責於伊
    。又依鳳翔天廈社區機械停車位注意事項及安全守則，原告
    於停放系爭車輛於機械停車位後，應即時離去而不應於車內
    逗留，且人在車上應該開大燈示警，惟原告停放系爭車輛後
    未即時離去，亦未開啟大燈示警，如伊應負損害賠償責任，
    原告亦應負與有過失責任等語置辯。並聲明：原告之訴駁回
    。
四、本院得心證之理由：
㈠、按因故意或過失，不法侵害他人之權利者，負損害賠償責任
    ，民法第184條第1項前段定有明文可參。查，原告主張系爭
    車輛因被告操作機械停車位而致副駕車門及右前葉子受有損
    害，為被告所不爭執，惟兩造就系爭車輛損害之原因，各執
    一詞，然系爭車輛車損事故之發生經過情形，依據高雄市政
    府警察局鳳山分局文山分局派出所非道路車禍案件登記表記
    載：「乙方當事人（即被告）稱於下述時、地，因甲方（即
    原告）之所有自小客車BNC-1685號停放於機械車位，尚未關
    車門（副駕車門），乙方以為車上無人（熄火狀態），便按
    下啟動鈕，導致甲方車輛副駕車門遭受擠壓受損，現場無人
    受傷，故雙方當事人至所抄登備查」，且上開非道路車禍案
    件登記表均經原告及被告分別於「甲當事人」及「乙當事人
    」欄位上簽名確認，有非道路車禍案件登記表在卷可參（本
    院卷第117頁），足見兩造對上開記載內容並不爭執，是堪
    認系爭車輛受損原因，係因原告停放系爭車輛於機械停車位
    後，系爭車輛之副駕車門處於開啟狀態，嗣被告按下機械停
    車位啟動鈕，系爭車輛之副駕車門及右前葉子因機械停車位
    移動受擠壓而受損，由此可見，系爭車輛受損係肇因於被告
    未注意系爭車輛之副駕車門為開啟狀態，即按下機械停車位
    之啟動鈕所致，故被告自應依上開規定就系爭車輛之損害，
    負損害賠償責任。
㈡、另損害賠償之目的在於填補所生之損害，其應回復者，係損
    害事故發生前之應有狀態，自應將事故發生後之變動狀況悉
    數考慮在內。故於物被毀損時，被害人除得請求修補或賠償
    修復費用，以填補技術性貶值之損失而回復物之物理性原狀
    外，就其物因毀損所減少之交易價值，亦得請求賠償，以填
    補交易性貶值之損失而回復物之價值性原狀。原告主張系爭
    車輛於本件事故後，經鑑定價值原本價值為125萬元，事故
    後價值為115萬元，貶損1萬元，並支出鑑定費6,000 元，有
    高雄市汽車商業同業公會車輛鑑定報告表及收據附卷可參（
    本院卷第13至21、33頁） ，且被告對上開鑑定結論並不爭
    執（本院卷第144頁）。故林淑媛將系爭車輛之損害賠償請
    求權轉讓與原告後，原告請求被告賠償系爭車輛交易值價值
    貶損金額10萬元，為有理由。另鑑定費用屬於證明系爭車輛
    損害之必要費用，則鑑定費用6,000 元，亦應准許。
㈢、復按損害之發生或擴大，被害人與有過失者，法院得減輕賠
    償金額，或免除之，民法第217條第1項定有明文。次按嚴禁
    在設備內逗留；確認停放正確位置後，拉手煞車，關車門，
    確認安全後才離開，人或在設備內，請開大燈警告其他操作
    人員，鳳翔天廈社區機械停車位注意事項及安全守則第1點
    第4項及第4點分別有明文可參。查原告於停放系爭車輛後仍
    於機械設備內逗留，且未依照上開規則開啟大燈警示其他操
    作人員，致發生系爭車輛車損事故，故本院審酌系爭車輛發
    生損害之經過及兩造注意義務，認原告及被告應就系爭車輛
    車損事故各負45％及55％之過失責任。經過失相抵後，原告得
    訴請被告賠償之金額為5萬8,300元（計算式：106,000元×45
    ％＝6,458元，小數點以下四捨五入）。
五、綜上所述，原告依據侵權行為及債權轉讓之法律關係，請求
    被告給付5萬8,300元，為有理由，應予准許，逾此範圍之請
    求，為無理由，應予駁回。
六、本件原告勝訴部分係依民事訴訟法第427條適用簡易程序所
    為被告敗訴之判決，依同法第389條第1項第3款規定，應依
    職權宣告假執行，並依同法第392條第2項規定，依職權宣告
    被告如預供擔保後，得免為假執行。
八、訴訟費用負擔：民事訴訟法第79條。
中　　華　　民　　國　　111 　年　　8 　　月　　15　　日
    　　　　　　　鳳山簡易庭　法　  官  林育丞
以上正本係正原本作成。
如不服本判決，應於送達後20日內，向本院提出上訴狀並表明上
訴理由，如於本判決宣示後送達前提起上訴者，應於判決送達後
20日內補提上訴理由書（須附繕本）。
中　　華　　民　　國　　111 　年　　8 　　月　　15　　日
                              書 記 官  陳冠廷